臺灣嘉義地方法院民事裁定
　110年度嘉簡字第209號 
聲  請  人  
即  原  告  蔡益勝  
            蔡明忠  
            蔡明義  
            蔡秀卿  
被      告  彭振傳  
相  對  人  蔡錦松  

上列聲請人即原告因與被告間請求返還不當得利等事件，聲請追
加相對人為原告，本院裁定如下：
    主  文
相對人應於本裁定送達翌日起5日內，就本院110年度嘉簡字第20
9號事件追加為原告，逾期未追加者，視為已一同起訴。
    理  由
一、聲請意旨略以：被告所有坐落於嘉義市○○段○○段000○號（門
    牌號碼：嘉義市○○路000號）房屋（下稱系爭房屋），係於
    民國109年8月26日向相對人所購買，並於109年9月2日移轉
    登記予被告，然系爭房屋所占用之嘉義市○○段○○段0000地號
    土地（下稱系爭土地）為原告與相對人所公同共有，被告系
    爭房屋占用系爭土地享有相當於租金之不當得利，聲請人對
    被告提起之本件訴訟為固有必要共同訴訟，應由公同共有人
    全體起訴，爰依民事訴訟法第56條之1第1項之規定，聲請裁
    定命相對人追加為原告等語。
二、按訴訟標的對於數人必須合一確定而應共同起訴，如其中一
    人或數人拒絕同為原告而無正當理由者，法院得依原告聲請
    ，以裁定命該未起訴之人於一定期間內追加為原告。逾期未
    追加者，視為已一同起訴。法院為前項裁定前，應使該未起
    訴之人有陳述意見之機會。民事訴訟法第56條之1第1項、第
    2項分別定有明文。該條文新增理由謂：「訴訟標的對於數
    人必須合一確定而應共同起訴者，該數人必須一同起訴，否
    則當事人之適格即有欠缺，如其中一人或數人拒絕同為原告
    ，將使其他人亦無法以訴訟伸張或防衛其權利，自有未宜。
    爰於第1項規定如拒絕同為原告而無正當理由者，法院得依
    原告之聲請，以裁定命該未起訴之人追加為原告，逾期未追
    加者，視為已一同起訴。至於拒絕同為原告是否無正當理由
    ，則應由法院斟酌原告起訴是否為伸張或防衛其權利所必要
    等情形決定之」。次按公同共有債權人起訴請求債務人履行
    債務，係公同共有債權之權利行使，依民法第831條準用同
    法第828條第3項規定，除法律另有規定外，須得其他公同共
    有人全體之同意，或由公同共有人全體為原告，其當事人之
    適格始無欠缺（最高法院107年度台抗字第421號裁判意旨參
    照）。
三、經查，聲請人對被告提起本件訴訟後，本院已依民事訴訟法
    第56條之1第2項規定，通知相對人具狀陳報對聲請人追加相
    對人為原告之意見，該通知已於110年3月26日送達相對人，
    有送達證書可稽。然相對人迄未表示意見。本院審酌聲請人
    提起本件訴訟，既應由公同共有人全體一同起訴，其當事人
    適格始無欠缺，且聲請人所主張之內容，係為伸張、防衛其
    權利所必要，若相對人拒絕同為原告，將使本件原告之當事
    人不適格，妨害聲請人訴訟權利之正當行使，難謂相對人未
    表示意見有正當理由，是聲請人依上開規定聲請命未共同起
    訴之相對人追加為原告，經核尚無不合，應予准許。
四、爰依民事訴訟法第56條之1第1項規定裁定如主文。
中　　華　　民　　國　　110 　年　　4 　　月　　13　　日
　　　　　　　　臺灣嘉義地方法院嘉義簡易庭
                           　   法  官  陳美利
以上正本係照原本作成。
如不服本裁定應於送達後10日內向本院提出抗告狀，並繳納抗告
費新臺幣1,000元。
中　　華　　民　　國　　110 　年　　4 　　月　　13　　日
　　　　　　　　　　　　　　　　書記官　林金福